臺灣臺中地方法院民事裁定
111年度聲字第47號
聲  請  人  張志憲  
相  對  人  鐘福立  
上列當事人間聲請停止執行事件，本院裁定如下：
    主    文
聲請人供擔保新臺幣貳拾肆萬元後，本院111年度司執字第16961
號給付票款強制執行事件之強制執行程序，於本院111年度訴字
第422號確認本票債權不存在等事件訴訟程序終結（裁判確定、
和解或撤回起訴）前，應暫予停止。
    理    由
一、聲請意旨略以：相對人持聲請人於民國110年12月3日所簽發
    面額為新臺幣（下同）120萬元、票據號碼為CH764884號之
    本票1紙（下稱系爭本票），聲請本院裁定准予強制執行（
    本院110年度司票字第7231號），並持系爭本票聲請本院對
    聲請人之財產為強制執行（111年度司執字第16961號給付票
    款事件，下稱系爭執行事件）。因聲請人已另行對相對人起
    訴請求確認系爭本票之債權不存在及返還系爭本票等（本院
    111年度訴字第422號確認本票債權不存在等事件，下稱系爭
    本案訴訟），如系爭執行事件將查封聲請人之財產，則該等
    財產一旦遭查封拍賣，勢難回復原狀，聲請人願供擔保，依
    法請求裁定准予停止系爭執行事件之強制執行程序等語。
二、按強制執行程序開始後，除法律另有規定外，不停止執行，
    強制執行法第18條第1項定有明文。次按發票人主張本票係
    偽造、變造者，於前條裁定送達後20日內，得對執票人向為
    裁定之法院提起確認之訴。發票人證明已依前項規定提起訴
    訟時，執行法院應停止強制執行。但得依執票人聲請，許其
    提供相當擔保，繼續強制執行，亦得依發票人聲請，許其提
    供相當擔保，停止強制執行。發票人主張本票債權不存在而
    提起確認之訴不合於第1項之規定者，法院依發票人聲請，
    得許其提供相當並確實之擔保，停止強制執行，非訟事件法
    第195條亦定有明文。是以執票人已聲請本票准許強制執行
    裁定而聲請強制執行程序進行中，票據債務人如主張除票據
    係偽造、變造外之其他妨礙或消滅執行人票據權利事由，或
    於本票准許強制執行裁定送達後逾20日，對執票人起訴請求
    確認票據債權不存在，即得聲請供擔保准許停止執行程序之
    進行。又按法院依法裁定准許停止強制執行所定之擔保金，
    係備供債權人因停止執行所受損害之賠償，其數額應依標的
    物停止執行後，債權人未能即時受償或利用該標的物所受之
    損害額，或其因另供擔保強制執行所受之損害額定之（最高
    法院87年度台抗字第529號裁定要旨參照）。
三、查本件聲請人以伊已向本院提起確認本票債權不存在之訴等
    為由，聲請停止系爭執行事件之強制執行程序。經查，系爭
    執行事件之強制執行程序係相對人持系爭本票及本院110年
    度司票字第7231號本票裁定為執行名義，聲請對聲請人之財
    產為強制執行，系爭執行事件之強制執行程序現尚未終結，
    而聲請人已以兩造間不具票據之債權債務關係為由，對相對
    人提起確認本票債權不存在等訴訟，現由本院以111年度訴
    字第422號繫屬審理等情，業經本院調取系爭執行事件及本
    院111年度訴字第422號卷宗查閱屬實，則聲請人聲請停止系
    爭執行事件之強制執行程序，於法並無不合。本院審酌相對
    人聲請對聲請人財產為強制執行之債權額為新臺幣（下同）
    120萬元（即系爭本票面額），相對人因停止執行所受之損
    害，應為無法即時運用該筆資金所受相當於利息之損失，且
    該利息損失應按票據法之法定利率即週年利率百分之6計算
    較為客觀。又本院111年度訴字第422號民事事件之訴訟標的
    價額尚未超過165萬元，屬不得上訴第三審之事件，參酌各
    級法院辦案期限實施要點第2條規定，推定上開民事事件至
    第二審終結之訴訟期間為3年4個月（該要點第2條規定民事
    通常程序第一審審判案件期限1年4個月，第二審審判案件期
    限2年），則本院綜合上情，認為聲請人所應提供之擔保金
    額以24萬元為適當【計算式：120萬元×6%×（3+4/12）=24萬
    元，小數點以下4捨5入】。
四、依非訟事件法第195條第3項，裁定如主文。
中　　華　　民　　國　　111 　年　　2 　　月　　25　　日
                  民事第五庭    法  官 許惠瑜
以上正本係照原本作成
如不服本裁定應於送達後10日內向本院提出抗告狀（需附繕本）
，並繳納抗告費新臺幣1,000元。
中　　華　　民　　國　　111 　年　　2 　　月　　25　　日
                                書記官  高偉庭